臺灣高等法院刑事判決　　　　　　　　96年度上訴字第4765號
上　訴　人
即　被　告　甲○○
上列上訴人因違反毒品危害防制條例案件，不服臺灣新竹地方法
院96年度訴字第519號，中華民國96年10月9日第一審判決（起訴
案號：臺灣新竹地方法院檢察署96年度毒偵字第1078號），提起
上訴，本院判決如下：
    主  文
上訴駁回。
    事  實
一、甲○○前於民國88年間，犯施用毒品罪，經臺灣高雄地方法
    院以88年度毒聲字第901號裁定送觀察、勒戒，執行後，認
    無繼續施用毒品傾向，由臺灣高雄地方法院檢察署檢察官以
    88年度偵字第3963號不起訴處分確定。又於91年間，再犯施
    用毒品罪，經臺灣桃園地方法院以91年度毒聲字第1600號裁
    定送觀察、勒戒，執行後，認有繼續施用毒品傾向，由同法
    院以92年度毒聲字第994號裁定令入戒治處所施以強制戒治
    ，92年9月8日停止戒治交付保護管束，93年3月25日保護管
    束期滿執行完畢。所犯施用毒品罪，經臺灣桃園地方法院檢
    察署檢察官聲請簡易判決處刑，由臺灣桃園地方法院以92年
    7月17日92年度壢簡字第696號判決判處有期徒刑3月，於94
    年9月27日執行完畢。
二、甲○○仍不知悔改，於96年5月19日上午11時許，在新竹縣
    寶山鄉○○村○○路370號住處，以將第二級毒品甲基安非
    他命置於玻璃球內加熱吸食煙氣之方式，施用甲基安非他命
    1次。於96年5月20日中午，在上址住處，以將海洛因摻入香
    煙點火吸食煙氣之方式，施用海洛因1次。於96年5月20日下
    午5時50分許，在苗栗縣頭份鎮○○路128號「為恭紀念醫院
    」11樓第1111號病房，為警查獲，並扣得甲○○所有供施用
    之海洛因12包（合計淨重21.51公克，純度百分之33.44，純
    質淨重7.19公克，空包裝重4.50公克）。
三、案經苗栗縣警察局頭份分局報請臺灣苗栗地方法院檢察署檢
    察官呈請臺灣高等法院檢察署檢察長令轉臺灣新竹地方法院
    檢察署檢察官偵查起訴。
    理  由
一、上訴人即被告甲○○於上揭時、地先後施用第二級毒品甲基
    安非他命、第一級毒品海洛因之事實，(一)於96年5月20日下
    午5時50分許，在苗栗縣頭份鎮○○路128號「為恭紀念醫院
    」11樓第1111號病房，為警查獲之白色粉末12包，扣案可資
    佐證。該白色粉末12包，經法務部調查局鑑定結果，認定含
    有第一級毒品海洛因成分，合計淨重21.51公克，純度百分
    之33.44，純質淨重7.19公克，包裝重4.50公克等情，有該
    局96年6月18日調科壹字第09623052420號鑑定通知書，在卷
    足憑（見偵查卷第101頁）。(二)被告為警查獲時，所採尿液
    ，送請正修科技大學超微量研究科技中心檢驗結果，呈嗎啡
    陽性反應、甲基安非他命陽性反應等情，有苗栗縣警察局頭
    份分局查獲違反毒品危害防制條例嫌疑人尿液檢驗編號對照
    表（嫌疑人姓名甲○○，編號96C157）、正修科技大學超微
    量研究科技中心96年6月1日檢驗報告（檢體編號96C157），
    附卷可稽（見偵查卷第102、103頁）。(三)被告於警詢、檢察
    官訊問及原審，均坦承有如事實欄二所示之施用第二級毒品
    甲基安非他命、第一級毒品海洛因之犯行（見偵查卷第15、
    97頁、原審卷第38頁）。(四)被告於91年間，犯施用毒品罪，
    經臺灣桃園地方法院以91年度毒聲字第1600號裁定送觀察、
    勒戒，執行後，認有繼續施用毒品傾向，由同法院以92年度
    毒聲字第994號裁定令入戒治處所施以強制戒治，92年9月8
    日停止戒治交付保護管束，93年3月25日保護管束期滿執行
    完畢等情，有卷附本院被告前案紀錄表可憑。被告於強制戒
    治執行完畢5年以內再犯施用毒品罪，不適用毒品危害防制
    條例第20條第1項、第2項有關觀察、勒戒或強制戒治之規定
    。(五)綜上，被告犯施用第二級毒品罪、第一級毒品罪，事證
    明確，應依法論科。
二、核被告所為，係犯毒品危害防制條例第10條第2項之施用第
    二級毒品罪、同條例第10條第1項之施用第一級毒品罪。被
    告為施用而分別持有第二級毒品甲基安非他命、第一級毒品
    海洛因之低度行為，各為其施用第二級毒品甲基安非他命、
    第一級毒品海洛因之高度行為所吸收，皆不另論罪。被告於
    91年間，犯施用毒品罪，經臺灣桃園地方法院檢察署檢察官
    聲請簡易判決處刑，由臺灣桃園地方法院以92年7月17日92
    年度壢簡字第696號判決判處有期徒刑3月，94年9月27日執
    行完畢等情，有卷附本院被告前案紀錄表可據。被告受有期
    徒刑之執行完畢後，於5年以內故意再犯本件法定刑為有期
    徒刑之施用第二級毒品罪、第一級毒品罪，均應依刑法第47
    條第1項規定，各論以累犯並加重其刑。被告所犯施用第二
    級毒品罪、施用第一級毒品罪，犯意各別，行為互殊，犯罪
    構成要件不同，應分論併罰。
三、原審以被告犯施用第二級毒品罪、第一級毒品罪，罪證明確
    ，適用簡式審判程序，援引毒品危害防制條例第10條第1項
    、第2項、第18條第1項前段，刑法第11條前段、第47條第1
    項、第51條第5款、第38條第1項第2款規定，並審酌被告前
    經觀察、勒戒、強制戒治及判處罪刑執行完畢，仍我行我素
    ，一再施用毒品，並被告犯罪之動機、目的、所生危害，暨
    坦承犯行之犯罪後態度等一切情狀，量處施用第二級毒品罪
    部分有期徒刑6月；施用第一級毒品罪部分，有期徒刑8月，
    應執行有期徒刑1年，扣案之海洛因12包（淨重21.51公克）
    均沒收銷燬之，海洛因包裝袋12個均沒收。原判決認事用法
    ，並無不合，量刑亦稱妥適。被告上訴意旨以其決心深自悔
    改，遠離損友，而其必須負擔家計，照顧缺乏工作能力之母
    親，請求從輕量刑為由，指摘原判決不當，提起上訴，為無
    理由，應予駁回。
四、被告經合法傳喚，無正當之理由不到庭，爰不待其到庭陳述
    ，逕行判決。
據上論斷，應依刑事訴訟法第371條、第368條，判決如主文。
本案經檢察官黃和村到庭執行職務。
中　　華　　民　　國　　96　　年　　12　　月　　18　　日
       　　　　　 刑事第十三庭審判長法  官  曾德水
                                    法  官  談  虎
                                    法  官  李錦樑
以上正本證明與原本無異。
施用第二級毒品罪部分，不得上訴
施用第一級毒品罪部分，如不服本判決，應於收受送達後10 日
內向本院提出上訴書狀，其未敘述上訴之理由者並得於提起上訴
後10日內向本院補提理由書（均須按他造當事人之人數附繕本）
。
                                    書記官  吳金來
中　　華　　民　　國　　96　　年　　12　　月　　18　　日
附錄：本案論罪科刑法條全文：
毒品危害防制條例第10條第1項、第2項。
施用第一級毒品者，處 6 月以上 5 年以下有期徒刑。
施用第二級毒品者，處 3 年以下有期徒刑。
